臺灣高等法院刑事裁定                100年度毒抗字第369號
抗  告  人
即  被  告  陳立翔
上列抗告人因違反毒品危害防制條例案件，不服臺灣板橋地方法
院100年度毒聲字第1002號，中華民國100年11月10日裁定 (聲請
案號：臺灣板橋地方法院檢察署100年度聲觀字第852號) ，提起
抗告，本院裁定如下：
    主  文
抗告駁回。
    理  由
一、原裁定意旨略以：抗告人即被告陳立翔於民國100年 2月24日
    下午11時22分許，為警查獲採尿起回溯72小時內某時，在不
    詳處所，施用第二級毒品MDMA一次等情，雖被告於警詢及偵
    查中矢口否認涉有上開犯行，惟經採集尿液檢驗後，呈MDMA
    陽性反應，有台灣尖端先進生技醫藥股份有限公司濫用藥物
    檢驗報告在卷可憑，其施用第二級毒品之犯行，足堪認定。
    爰依毒品危害防制條例第20條第 1項、觀察勒戒處分執行條
    例第3條第1項之規定，裁定將被告送勒戒處所觀察、勒戒等
    語。
二、抗告意旨略以：被告雖於警逮捕時否認施用毒品，惟當場自
    承曾於 3日前施用毒品，其後即未繼續施用，並無成癮之虞
    ，實無勒戒之必要；又被告之配偶甫分娩，家中經濟全賴被
    告一人支撐，今被告已有固定正當之工作，定能斷絕毒品之
    誘惑，爰請求撤銷原裁定云云。
三、按MDMA為毒品危害防制條例第2條第2項第 2款所規定之第二
    級毒品。又犯同條例第10條施用第二級毒品之罪者，檢察官
    應聲請法院裁定，或少年法院(地方法院少年法庭)應先裁定
    ，令被告或少年入勒戒處所觀察、勒戒，其期間不得逾 2月
    ，同條例第20條第1項定有明文。
四、經查，被告確有施用第二級毒品MDMA，已據被告於檢察官偵
    查中供承屬實(詳100年2月25日訊問筆錄)，且其於100年2月
    24日查獲當日經警採得之尿液，經送台灣尖端先進生技醫藥
    股份有限公司以酵素免疫分析法 (EIA)初驗，再以氣相層析
    質譜儀法 (GC/MS)複驗檢驗結果，確呈MDMA陽性反應，有該
    公司100年 3月9日出具之濫用藥物檢驗報告在卷可參，被告
    有施用第二級毒品之犯行，應堪認定。揆諸上開說明，自應
    入勒戒處所施以觀察、勒戒。原審認被告施用第二級毒品犯
    行明確，依毒品危害防制條例第20條第 1項、觀察勒戒處分
    執行條例第3條第1項之規定，裁定將被告送勒戒處所觀察、
    勒戒，於法並無不合。至被告所稱當場自承施用毒品、配偶
    甫分娩、家中經濟因素及有固定工作云云，均非得以免除觀
    察、勒戒之事由。從而，被告提起本件抗告，指摘原裁定不
    當，為無理由，應予駁回。
據上論斷，應依刑事訴訟法第412條，裁定如主文。
中    華    民    國   100    年    12    月    22    日
                  刑事第二庭    審判長法  官  洪光燦
                                      法  官  蘇素娥
                                      法  官  宋松璟
以上正本證明與原本無異。
不得再抗告。
                                      書記官  洪宛渝
中    華    民    國   100    年    12    月    22    日